ACORDAO-COMPLETO-2360601

ACÓRDÃO DE RELAÇÃO

ACÓRDÃO DE RELAÇÃO 6225/2019 ATA 25/2019 - PRIMEIRA CÂMARA

Acórdão 6225/2019-TCU-Primeira Câmara
Os Ministros do Tribunal de Contas da União ACORDAM, por unanimidade, com fundamento nos arts. 1º, inciso V, e 39, incisos I e II, ambos da Lei nº 8.443, de 16 de julho de 1992, c/c os arts. 1º, inciso VIII; 143, inciso II; 259, incisos I e II, e 260 do Regimento Interno/TCU, em considerar prejudicado, por perda de objeto, o exame do (s) ato (s)  a seguir relacionado (s) , de acordo com os pareceres emitidos nos autos:
1. Processo TC-Processo 011.092/2019-0 (ATOS DE ADMISSÃO) 
	1.1. Interessados: Marco Antonio Rodrigues Jorge (XXX.797.057-XX) ; Marcos Antonio Guerine Ribeiro (XXX.387.357-XX) ; Marcos Paulo Ferreira de Góis (XXX.028.387-XX) ; Marcos Sedecias Laurindo da Silva (XXX.106.057-XX) ; Marcus Henrique Niebus Steele (XXX.280.497-XX) ; Marcus Vinicius da Silva Sales (XXX.696.977-XX) ; Maria Antonia Dias dos Santos (XXX.821.407-XX) ; Maria Carolina de Lima Jacy Monteiro Barki (XXX.634.577-XX) ; Maria Cristina da Silva Maurat (XXX.078.257-XX) ; Maria Edwiges Rodrigues Bittencourt de Carvalho (XXX.022.487-XX) ; Maria Luisa Furlin Bampi (XXX.086.590-XX) ; Maria Luiza Rodrigues (XXX.932.984-XX) ; Maria da Penha Lyrio Barreto Moura (XXX.431.047-XX) ; Maria das Dores Ferreira (XXX.346.087-XX) ; Maria das Gracas Tavares da Silva (XXX.699.317-XX) ; Maria de Fatima Siqueira Monterio (XXX.818.677-XX) ; Maria de Lourdes Nogueira das Neves (XXX.878.423-XX) ; Maria de Lourdes Vallente Garcia (XXX.501.067-XX) ; Mariana Cordeiro Ferraris (XXX.240.537-XX) ; Marianne Cecilia da Costa Soares (XXX.422.816-XX) 
	1.2. Órgão/Entidade: Universidade Federal Fluminense
	1.3. Relator: Ministro Bruno Dantas
	1.4. Representante do Ministério Público: Procurador Sergio Ricardo Costa Caribé
	1.5. Unidade Técnica: Secretaria de Fiscalização de Pessoal (SEFIP) .
	1.6. Representação legal: não há.
	1.7. Determinações/Recomendações/Orientações: não há.

Primeira Câmara

Universidade Federal Fluminense

Marco Antonio Rodrigues Jorge (XXX.797.057-XX); Marcos Antonio Guerine Ribeiro (XXX.387.357-XX); Marcos Paulo Ferreira de Góis (XXX.028.387-XX); Marcos Sedecias Laurindo da Silva (XXX.106.057-XX); Marcus Henrique Niebus Steele (XXX.280.497-XX); Marcus Vinicius da Silva Sales (XXX.696.977-XX); Maria Antonia Dias dos Santos (XXX.821.407-XX); Maria Carolina de Lima Jacy Monteiro Barki (XXX.634.577-XX); Maria Cristina da Silva Maurat (XXX.078.257-XX); Maria Edwiges Rodrigues Bittencourt de Carvalho (XXX.022.487-XX); Maria Luisa Furlin Bampi (XXX.086.590-XX); Maria Luiza Rodrigues (XXX.932.984-XX); Maria da Penha Lyrio Barreto Moura (XXX.431.047-XX); Maria das Dores Ferreira (XXX.346.087-XX); Maria das Gracas Tavares da Silva (XXX.699.317-XX); Maria de Fatima Siqueira Monterio (XXX.818.677-XX); Maria de Lourdes Nogueira das Neves (XXX.878.423-XX); Maria de Lourdes Vallente Garcia (XXX.501.067-XX); Mariana Cordeiro Ferraris (XXX.240.537-XX); Marianne Cecilia da Costa Soares (XXX.422.816-XX)

BRUNO DANTAS

não há.

Procurador Sergio Ricardo Costa Caribé

ATOS DE ADMISSÃO (ADS)

Secretaria de Fiscalização de Pessoal (SEFIP).